【裁判字號】    97,易,2376
【裁判日期】    980113
【裁判案由】    傷害
【裁判全文】
臺灣臺北地方法院刑事判決              97年度易字第2376號
公  訴  人  臺灣臺北地方法院檢察署檢察官
被      告  丙○○
                    號
輔  佐  人
即被告  之
外  祖  母  甲○○○
                    樓
上列被告因傷害案件，經檢察官提起公訴（97年度偵字第14826
號），本院判決如下：
    主  文
丙○○傷害人之身體，處拘役伍拾日，如易科罰金，以新臺幣壹
仟元折算壹日。
    事  實
一、丙○○於民國97年6月9日晚間11時許，在臺北市中山區○○
    ○路306號臺北京宴大樓1樓大廳，飲酒後（尚未達於心神喪
    失或精神耗弱之程度）因細故與大樓保全人員丁○○發生爭
    執，竟基於傷害之犯意，徒手毆打丁○○，因而致受有左耳
    膜破裂、左臉挫傷之傷害。
二、案經丁○○訴由臺北市政府警察局中山分局報請臺灣臺北地
    方法院檢察署檢察官偵查起訴。
    理  由
一、按被告以外之人於審判外之言詞或書面陳述，除法律有規定
    者外，不得作為證據。又被告以外之人於審判外之陳述，雖
    不符前4 條之規定，而經當事人於審判程序同意作為證據，
    法院審酌該言詞陳述或書面陳述作成時之情況，認為適當者
    ，亦得為證據，當事人、代理人或辯護人於法院調查證據時
    ，知有第159條第1項不得為證據之情形，而未於言詞辯論終
    結前聲明異議者，視為有前項之同意，刑事訴訟法第159 條
    第1 項、第159條之5分別定有明文。是以，本件證人即告訴
    人丁○○於警詢及偵查中之證述，暨卷附診斷證明書，固均
    為被告以外之人於審判外之陳述，屬傳聞證據，惟公訴人、
    被告丙○○就前開審判外之陳述於本院審理時並未爭執其證
    據能力（僅爭執證明力），迄言詞辯論終結前，亦未表示異
    議，而本院審酌上開陳述作成時之情況，核均無違法取證及
    證明力明顯過低之瑕疵，亦認為以之作為證據為適當，揆諸
    上開規定，本院認為上開審判外陳述皆有證據能力。
二、訊據被告矢口否認有何傷害告訴人丁○○之犯行，辯稱：伊
    當時因酒醉搭載電梯到1 樓大廳要找伊母，伊僅記得伊有拉
    扯告訴人丁○○之衣服，但伊沒有出手毆打告訴人丁○○，
    告訴人丁○○也沒有受傷云云。經查：
  (一)上揭犯罪事實，業據告訴人丁○○於警詢、偵查中證稱：被
    告於當日晚間11時許回到臺北京宴大樓要上電梯時，我見他
    一直踹電梯門，便上前制止，問他是否忘記帶磁卡，被告就
    上樓，被告回到家後就一直咆哮及搥打牆壁，隔壁鄰居向我
    反應，所以我就報警，之後被告又下樓詢問我他的母親在哪
    裡，我表示不清楚，被告就徒手毆打我左頭部，並扯壞我的
    工作服上衣等語（見偵卷第8 頁、第18頁）明確；並有馬偕
    紀念醫院（臺北院區）驗傷診斷證明書及國防醫學院三軍總
    醫院附設民眾診療服務處診斷證明書（見偵卷第10頁、第32
    頁）附卷可稽，參以，證人吳得祿、乙○○即當日到場之員
    警於審理中亦證稱：我們到達現場時，看到被告有喝酒，並
    對告訴人丁○○叫囂，而且被告還哭著要找媽媽，當時告訴
    人丁○○摀住耳朵，向我們表示他衣服有被扯破，耳朵被打
    傷，但是不記得是被打傷哪隻耳朵等語（見本院卷第128 至
    128 頁反面），堪認被告確有出手毆打告訴人丁○○，致告
    訴人丁○○受有如診斷證明書所載之傷害。
  (二)告訴人丁○○於本院審理中雖先證稱：「被告從外面進來以
    後我們有2 部電梯，因為被告沒有磁卡，電梯無法啟動，然
    後我跑去用磁卡幫被告開啟電梯，被告就罵我，當時被告滿
    嘴都是酒氣，被告把我襯衫整排扣子都拉掉，我當時看到被
    告喝醉了，不想理他，所以我就退出電梯讓被告上樓，被告
    回到房間後就搥打牆壁，隔壁小姐打對講機給我問我被告發
    生什麼事，我回答他被告喝酒回到房間就沒事了，然後我打
    電話告訴他的房東，說他的房客喝醉酒，我也把這件事情告
    訴了住在14樓的監察委員林景星，然後監察委員告訴我請我
    按規定辦理報警，我就打電話給中山二派出所向警員報告有
    位我們的住戶把我的襯衫扯破了，後來巡邏警員就來了，在
    警察到1 樓時，被告又下樓來又跟我說電梯無法啟動，再度
    拉著我，我心裡想被告喝醉了，衣服都被扯破了，所以我就
    退出電梯，我要回到位置上，兩位警員也帶來照相機對著我
    及被告拍攝照片，然後警員就離開了，被告看到警員來了就
    走了，警員走了以後我轉身被告就用力打我的左耳1 下，當
    時我耳朵很疼痛，然後我就心裡想我要去報案，我先打電話
    到派出所說我要報案，因為我不知道我的傷口是何情形，我
    就到馬偕醫院急診，取得驗傷單後我才去報案。」等語（見
    本院卷第126 頁反面），然經本院提示其於偵查中筆錄，喚
    起其記憶後，其證稱：「警察來的時候，被告已經打完我的
    耳朵，我有跟警察講，被告打我耳朵我耳朵很痛」、「被告
    是第2趟坐電梯下來後才打我」、「被告是從後面打我的，
    當時我人已經走出電梯，因為我要回到我的座位上去，然後
    我先轉身被告就打我的左耳。」等語（見本院卷第127頁）
    ；告訴人丁○○上開證述前後雖有所不符，然告訴人丁○○
    於本院審理時到庭作證，距離案發時已將近半年，對於枝節
    處記憶上難免有所誤差，參以，經本院提示筆錄喚起其記憶
    後，即為與偵查中相同之陳述，自不得僅此遽認其所言不足
    採信。
  (三)被告雖辯稱：上開傷勢應係告訴人丁○○事後製造，且耳膜
    破裂可能是舊傷云云。然告訴人丁○○係於案發當日晚間11
    時43分許前往馬偕紀念醫院急診室求治，而於翌日凌晨1 時
    許出院，並取得前揭診斷證明書乙節，有上開診斷證明書1
    紙可按，足見告訴人丁○○前揭診斷證明書應係於案發後隨
    即至醫院看診所取得，又各大醫院之急診醫師應屬輪值而非
    固定，則告訴人丁○○當日既係依據馬偕紀念醫院之急診程
    序隨機看診，而非尋求熟悉之醫師為之診斷，當無取得不實
    之醫生診斷證明之可能，又被告並未提出其他證據足證告訴
    人丁○○確有自行製造前揭傷勢之事實；況且依照前開國防
    醫學院三軍總醫院附設民眾診療服務處診斷證明書記載告訴
    人之病名為「急性外傷性耳膜破裂（約25% 面積）」，可知
    上開傷勢並非舊傷或是慢性疾病所造成，是被告所辯：告訴
    人丁○○所受前揭傷勢應係自行所製造，或是舊傷云云，顯
    屬事後卸責之詞，並不可採。
  (四)至於，被告聲請傳喚證人曹翠瑩、龍韋利、張碩學及蘇萬福
    ，及請求再開辯論部分，查證人曹翠瑩、龍韋立於本案發生
    時均不在場；告訴人丁○○之傷勢並非自行製造或舊傷，業
    如前述，是無傳喚張碩學及蘇萬福醫師之必要；況被告亦在
    本案調查證據程序終結前表示無其他證據請求調查（見本院
    卷第130 頁），是上開聲請均核無必要，應予駁回，附此敘
    明。
  (五)綜上所述，足認被告所辯各節，不足採信。本件事證明確，
    被告犯行已堪認定，應予依法論科。
三、核被告所為，係犯刑法第277條第1項之傷害罪。本院審酌被
    告並無犯罪紀錄，有臺灣高等法院被告前案紀錄表1 份在卷
    可稽，其僅因一時細故，以暴力傷害告訴人，顯不可取，兼
    衡其犯罪手段、智識程度、告訴人所受之傷勢、一再否認犯
    行，犯後態度非佳及檢察官求刑4 月過重等一切情狀，量處
    如主文所示之刑，並諭知易科罰金之折算標準，以示懲儆。
據上論斷，應依刑事訴訟法第284條之1、第299條第1項前段、刑
法第277條第1項、第41條第1 項前段，刑法施行法第1條之1，判
決如主文。
本案經檢察官徐則賢到庭執行職務。
中    華    民    國    98    年    1     月    13    日
                  刑事第十三庭  法  官  陳君鳳
以上正本證明與原本無異。
如不服本判決應於收受送達後10日內向本院提出上訴書狀，並應
敘述具體理由；其未敘述上訴理由者，應於上訴期間屆滿後20日
內向本院補提理由書（均須按他造當事人之人數附繕）「切勿逕
送上級法院」。
                                書記官  楊湘雯
中    華    民    國    98    年    1     月    14    日
附錄本案論罪科刑法條全文：
刑法第277條
傷害人之身體或健康者，處3年以下有期徒刑，拘役或1千元以下
罰金。
犯前項之罪，因而致人於死者，處無期徒或7 年以上有期徒刑，
致重傷者，處3年以上、10年以下有期徒刑。


司法院資訊處製作；財團法人民間司法改革基金會備份。
